臺灣花蓮地方法院民事判決　　　　　　　　　　 九十年度親字第三四號
　　原　　　告　　丙○○
　　被　　　告　　乙○○
　　　　　　　　　甲○○
右當事人間請求否認子女事件，本院判決如左：
    主      文
確認被告乙○○（女，民國九十年十月二十九日出生，國民身分證統一編號：Ｚ00
0000000號）非原告丙○○與被告甲○○之婚生子女。
訴訟費用由被告負擔。
    事      實
甲、原告方面：
  一、聲明：如主文所示。
  二、陳述：原告與被告甲○○於民國八十三年九月二十九日結婚，九十年十二月二
      十六日離婚，惟雙方自八十八年一月三十日起即分居迄今，分居後雙方未發生
      性關係，而原告於婚姻關係存續中，另與第三人戴金榮有性關係，致於九十年
      十月二十九日產下一女即被告乙○○，爰於法定期間內依法提起否認之訴，請
      求判如訴之聲明。
  三、證據：提出戶籍謄本一件為證。
乙、被告甲○○方面：
    聲明及陳述：庭上之乙○○非其與原告所生之女，其與原告已分居三年，分居後
    雙方未見面。
丙、本院依職權囑託法務部調查局鑑定兩造之血緣關係。
    理      由
一、原告主張其與被告甲○○於八十三年九月二十九日結婚，九十年十二月二十六日
    離婚，惟雙方自八十八年一月三十日起即分居，分居後雙方未發生性關係，而原
    告於婚姻關係存續中與第三人戴金榮發生性關係，致於九十年十月二十九日產下
    一女即被告乙○○；被告甲○○則稱其與原告已分居三年，分居後雙方未再見面
    ，乙○○非其與原告所生等語。
二、本件原告主張其與被告甲○○於八十三年九月二十九日結婚，九十年十二月二十
    六日離婚，惟雙方自八十八年一月三十日起即分居，分居後雙方未發生性關係，
    而原告於婚姻關係存續中與第三人戴金榮發生性關係，而於九十年十月二十九日
    產下被告乙○○一節，業據其提出戶籍謄本一件為證。被告甲○○亦稱其與原告
    已分居三年，分居後雙方未再見面等語，則原告與被告甲○○自八十八年起即無
    同居之事實堪以認定。再經本院囑託法務部調查局鑑定血緣結果，依據遺傳法則
    ，乙○○之ＤＮＡ  ＳＴＲ式ｖＷＡ、Ｄ８Ｓ１１７９、Ｄ１８Ｓ５１等三項型
    別與甲○○之各項相對應型別均矛盾，因此認為甲○○不可能為乙○○之生父；
    而乙○○之血型及各項ＤＮＡ型別分別與戴金榮之各項相對應型別均無矛盾，經
    計算其ＣＰＩ值為５３１００以上，因此認為戴金榮極可能（機率百分之九十九
    點九九以上）為乙○○之生父，有該局九十一年八月一日調科肆字第０九一二三
    ０五二五五０號鑑定通知書一紙在卷可參。綜上，足認被告乙○○非原告自被告
    甲○○受胎所生之女，原告主張堪信為真實。
三、按民法第一千零六十三條第一項推定之婚生子女，如夫妻之一方能證明妻非自夫
    受胎者，得於知悉子女出生之日起，一年內提起否認之訴，同條第二項定有明文
    。查被告乙○○係九十年十月二十九日出生，有戶籍謄本在卷可參，原告於九十
    年十二月二十六日具狀向本院提起本件之訴，顯未逾一年之除斥期間，且其所主
    張之被告乙○○非其自被告甲○○受胎所生一情亦堪信為真實，是其所請合於法
    律規定，應予准許。
四、據上論結，原告之訴為有理由，依民事訴訟法第八十五條第一項前段、第七十八
    條，判決如主文。
中　　　華　　　民　　　國　　九十一　　年　　　九　　　月　　二十七　　日
                              臺灣花蓮地方法院家事法庭
　　　　　　　　　　　　　　　　　法　　官　陳　文　通
右正本證明與原本無異。
如對本裁定不服，應於送達後十日內，向本院提出抗告狀（應抄附繕本）。
                                  法院書記官
中　　　華　　　民　　　國　　九十一　　年　　　九　　　月　　 三十 　　日
